【裁判字號】    89,易,3303
【裁判日期】    890830
【裁判案由】    違反臺灣省內菸酒專賣暫行條例
【裁判全文】
臺灣高雄地方法院刑事判決                        八十九年度易字第三三三號
    公  訴  人  臺灣高雄地方法院檢察署檢察官
    被      告  甲○○
右列被告因違反菸酒專賣案件，經檢察官提起公訴（八十九年度偵字第一三○四一號
），本院判決如左：
    主  文
甲○○販賣未貼專賣憑證之菸類，處拘役拾日。如易科罰金，以佰元（即新台幣
玖佰元）折算壹日。未貼專賣憑證大衛杜夫牌菸類伍佰包、七星牌菸類壹仟零肆拾包
，均沒收。
    事  實
一、甲○○基於販賣未貼賣憑證之菸類圖利之犯意，於民國八十九年六月八日下午五
    時許，在高雄市○○路與建國路口，向不詳姓名之人，以每條新台幣（以下同）
    二百元之代價販入未貼專賣憑證之七星牌未稅洋菸共一百零四條（計一千零四十
    包）、以二百五十元之代價販入未貼專賣憑證之大衛杜夫牌未稅洋菸共五十條（
    計五百包），總價三萬三千三百元，擬伺機販售予不特定人，牟取利益。嗣於同
    日晚上十一時許，甲○○駕駛車號ＸＴ─○○三六號自用小客車，裝載上開洋菸
    ，行經高雄縣鳳山市○○街文英公園，為警臨檢查獲，並當場扣得未貼專賣憑證
    之大衛杜夫牌未稅洋菸五百包、七星牌未稅洋菸一千零四十包。
二、案經高雄縣警察局鳳山分局移送臺灣高雄地方法院檢察署檢察官偵查起訴。
    理  由
一、訊據被告甲○○固坦承於右揭時、地，向某不詳姓名男子購得大衛杜夫牌未稅洋
    菸五百包、七星牌洋菸一千零四十包等情，惟否認有何販賣未貼專賣憑證之菸類
    犯行，辯稱：伊購買扣案未稅洋菸，係供自己、親戚吸用及哥哥訂婚、結婚、宴
    客用，並非要販賣云云。經查，被告於偵查中及本院審理中，雖陳稱其購買經扣
    案之未稅洋菸係預備其兄長結婚、宴客使用，惟其兄長婚期尚未決定，是否結婚
    ？何時結婚？婚宴幾桌？均未確定，業據被告於偵、審中陳明，是被告陳稱購買
    洋菸係預備供其兄長結婚之用云云，顯不足採信。又被告於警訊中供稱扣案之未
    稅菸係以二萬元購入，然其於檢察官初訊時改稱：七星牌洋菸一條二百元、大衛
    杜夫牌洋菸一條二百五十元，嗣後又改口稱每條三百元左右購入，其就販入之價
    格前後三次之供述均不一致，且如係以七星牌洋菸一條二百元、大衛杜夫牌洋菸
    一條二百五十元販入，總價係三萬三千三百元，亦非二萬元，被告就販入香菸之
    價格、總價之供述，差異甚大，益見其供述不實，且本件查獲之洋菸合計高達一
    百五十四條，即一千五百四十包，數量龐大，縱令被告自己吸用及其兄長結婚使
    用，實無須如此大量之香菸。再被告係於八十九年六月八日下午五時許在高雄市
    ○○路與建國路口販入前開洋菸，並將洋菸裝載於其駕駛之ＸＴ─○○三六號自
    用小客車上，迄同日晚上十一時許在高雄縣鳳山市○○街為警查獲，如該洋菸係
    供自己使用，理應購入後放置家中或其他適當之處所，而非置於自用小客車，迄
    深夜仍在外逗留，按之常情，自係供其伺機販售無訛。此外，復有違反臺灣省內
    菸酒專賣暫行條例案件扣押物品清單附卷及未貼專賣憑證之大衛杜夫牌洋菸五百
    包、七星牌洋菸一千零四十包扣案可資佐證。綜上所述，被告販賣未貼專賣憑證
    之未稅洋菸事證明確，犯行洵堪認定。
二、按臺灣省內菸酒專賣暫行條例第三十七條第五款所規定販賣未貼專賣憑證之菸類
    或酒類，並不以販入後復行賣出為構成要件，行為人苟有一於此，其犯罪即告成
    立（參見最高法院六十六年度第一次刑庭庭推總會決議）。本件被告既已販入前
    開未貼專賣憑證未稅菸類，雖未及賣出，即為警查獲，仍無法解免其販賣未貼專
    賣憑證菸類之刑責。核被告所為，係犯上開條例第三十七條第五款之罪。爰審酌
    被告意圖營利，而販入未稅菸類，侵害菸類市場之健全發展，惟念其販入後，尚
    未及賣出，即為警查獲，所生損害不大，暨販入而遭查扣之菸類共計一千五百四
    十包，數量不菲等一切情狀，量處如主文所示之主刑，並諭知易科罰金折算之標
    準。扣案之未貼專賣憑證大衛杜夫牌菸類五百包、七星牌菸類一千零四十包，係
    違反臺灣省內菸酒專賣暫行條例規定經查獲之物品，併依該條例第四十條第一款
    規定宣告沒收。
據上論結，應依刑事訴訟法第二百九十九條第一項前段，台灣省內菸酒專賣暫行條例
第三十七條第五款、第四十條第一款，刑法第十一條、第四十一條，罰金罰鍰提高標
準條例第一條前段、第二條，判決如主文。
本件經檢察官郭武義到庭執行職務。
中      華      民      國    八十九    年      八      月     三十     日
                                  臺灣高雄地方法院刑事第三庭
                                        法  官    涂   裕   洪
右正本證明與原本無異。
如不服本判決，應於判決送達後十日內，向本院提出上訴狀。
                                        書記官    許   麗   珠
中      華      民      國    八十九    年      九      月       一     日
附錄本判決論罪之法條：
臺灣省內菸酒專暫行條例第三十七條第五款：
  有左列各款行為之一者，處一年以下有期徒刑、拘役或科或併科五千元（指新台幣
  ）以下罰金：
  五、違反第三十條之規定，販賣或轉讓未貼專賣憑證之菸類或酒類者。


司法院資訊處製作；財團法人民間司法改革基金會備份。
